# 请教陈版不丧失控制权下处置部分子公司股权后再次剩余股权全部处置的账务处理

提问人：mycissy 时间：2020-09-25 11:39:30
应用指南里关于不丧失控制权下部分处置子公司：“母公司在不丧失控制权的情况下部分处置对子公司的长期股权投资的，本准则第四十九条规定，处置价款与处置长期股权投资相对应享有子公司自购买日或合并日开始持续计算的净资产份额之间的差额，应当调整资本公积（资本溢价或股本溢价），资本公积不足冲减的，调整留存收益。”
请问不丧失控制权下处置部分子公司股权后再次剩余股权全部处置，那么原先调整资本公积（留存收益）的金额是不作处理、或是直接资本公积转入未分配利润还是转入当期投资收益？谢谢！

回答人：chenyiwei
不丧失控制权下处置部分子公司股权后再次剩余股权全部处置，首先应判断这两次处置交易是否构成一揽子交易。
如果不构成一揽子交易的，则第一次处置（不丧失控制权）在合并报表层面确认的资本公积，后续应一直保留在合并报表的资本公积中，不能转入损益或未分配利润。
如果构成一揽子交易的，则按照《企业会计准则解释第 5 号》第五条规定处理。